# 中期报告计算应纳税所得额是否考虑研发费用加计扣除因素

提问人：xiay 时间：2016-11-17 07:50:38
1 、假设符合研发费用加计扣除的条件，并已备案。 2 、根据《关于发布〈企业所得税优惠政策事项办理办法〉的公告》（国家税务总局公告 2015 年第 76 号）的规定，研发费用加计扣除属于汇算清缴时享受的税收优惠，季度预缴申报时不能享受。 3 、研发费用加计扣除对企业的净利润影响较大。 4 、如按税法规定在中期预缴不享受，是否可以递延。

回答人：chenyiwei
理论上，这个问题取决于对年末汇算清缴时享受加计扣除的可能性能否合理估计。如果在中期资产负债表日，依据当时可获得的信息能够合理保证在年末汇算清缴时可以享受的，则可以确认递延所得税资产。 但在实际操作中，一般会基于谨慎性方面的考虑，在中期报表中不确认此类递延所得税资产。
参考：《瑞华研究 2010 ～ 2014 汇编》之“问题2-3-15（中期财务报告中的所得税适用税率问题）”。

提问人：xiay 时间：2016-11-17 16:31:26
谢谢陈版，依据当时可获得的信息能够合理保证在年末汇算清缴时可以享受的，中期计算应纳税所得额已加计扣除是否合适？

回答人：chenyiwei
中期预缴所得税时不考虑加计扣除影响，只有在汇算清缴时才调整。如果中期预缴时就加计扣除影响调减了应纳税所得额，则属于申报错误，应予以更正。

提问人：xiay 时间：2016-11-17 17:14:22
谢谢陈版！ 另外，如果依据当时可获得的信息能够合理保证在年末汇算清缴时可以享受的，在计算中期应纳税所得额时加计扣除了，是否不恰当？同时确认递延所得税负债可以吗？

回答人：chenyiwei
这属于申报错误，应在发现后立即更正并补缴税款，不是在会计上确认递延所得税负债就可以消除的。

提问人：习 / 爱心惯 时间：2017-08-10 14:20:14
请教陈版！ 中期财务报表中计算当期所得税费用时，是否可以考虑以前年度的可抵扣亏损

回答人：chenyiwei
可以。